【裁判字號】    89,訴,450
【裁判日期】    900314
【裁判案由】    違反毒品危害防制條例
【裁判全文】
臺灣雲林地方法院刑事判決
    公  訴  人  臺灣雲林地方法院檢察署檢察官
    被      告  乙○○
    指定辯護人  本院公設辯護人  丁○○
右被告因毒品危害防制條例案件，經檢察官提起公訴（八十九年度偵字第五００九號
），本院判決如左：
    主  文
乙○○連續販賣第一級毒品，累犯，處無期徒刑，褫奪公權終身。
扣案之第一級毒品海洛因共拾包（驗餘合計淨重壹佰拾捌公克、包裝重壹拾伍點
陸零公克）沒收銷燬之；夾鏈袋壹大包、分裝鏟柒支、電子秤壹台、天平秤秤頭壹組
、研磨器壹組、壓縮器貳組、螺絲工具壹組、封口器壹台、絞絆器壹台、ＭＯＴＯＲ
ＯＬＡ─ＣＤ九二八行動電話壹支（編號柒）、ＮＯＫＩＡ行動電話壹支（編號伍）
、ＭＯＴＯＲＯＬＡ─ＬＦ二０００Ｉ行動電話壹支（編號捌號）、ＭＯＴＯＲＯＬ
Ａ行動電話壹支（編號肆）、ＳＩＥＭＮＥＳ行動電話壹支（編號陸）、販賣海洛因
所得新臺幣伍萬柒仟伍佰元均沒收。
    事  實
一、乙○○曾於民國八十二年間，因施用毒品等案件，經臺灣彰化地方法院判處有期
    徒刑四年四月，並於八十三年一月十四日判決確定，而於八十八年七月九日執行
    完畢，依然不知悔改，竟基於意圖營利之概括犯意，以其所有ＭＯＴＯＲＯＬＡ
    ─ＣＤ九二八行動電話一支（編號七）、ＮＯＫＩＡ行動電話一支（編號五）供
    買賣海洛因聯絡之用，先後多次（約四次或五次）每次以新臺幣（下同）六千元
    之價格，向綽號「利叔」之人購入一錢重之海洛因，除部分供己施用外，其餘部
    分則以電子秤、研磨器、壓縮器、螺絲工具、絞絆器予以減量、稀釋，再以０．
    二至０．六公克不等分量，用分裝鏟裝入夾鏈袋以封口器封裝成一包，而自八十
    九年九月間某日起至同年十二月二十三日止，在雲林縣內各地，以每包一千至二
    千元不同之價格，分別販賣予綽號「長倉」、「七龍珠」、「阿沖」、「阿忠」
    、「阿耀」等人，以賺取差額牟利，其中「阿忠」、「阿耀」及某不詳姓名之人
    ，因買受海洛未能給付現金，各以其所有ＭＯＴＯＲＯＬＡ─ＬＦ二０００Ｉ行
    動電話一支（編號八號）、ＭＯＴＯＲＯＬＡ行動電話一支（編號四）、ＳＩＥ
    ＭＮＥＳ行動電話一支（編號六）質押予乙○○。嗣於八十九年十一月二十四日
    二十三時許，在雲林縣斗六市○○街三十九之二十五號為警查獲，並扣得海洛因
    共三十包（驗餘合計淨重一百三十八公克、包裝重一五．六０公克）（起訴書誤
    載為三十五包）、另包驗非毒品之不詳物品及其所有供減量、稀釋、分裝海洛因
    用之夾鏈袋一大包、分裝鏟七支、電子秤一台、天平秤秤頭一組、研磨器一組、
    壓縮器二組、螺絲工具一組、封口器一台、絞絆器一台及其所有供聯絡買賣海洛
    因用之ＭＯＴＯＲＯＬＡ─ＣＤ九二八行動電話一支（編號七）、ＮＯＫＩＡ行
    動電話一支（編號五）及販賣海洛因所得之ＭＯＴＯＲＯＬＡ─ＬＦ二０００Ｉ
    行動電話一支（編號八號）、ＭＯＴＯＲＯＬＡ行動電話一支（編號四）、ＳＩ
    ＥＭＮＥＳ行動電話一支（編號六）、五萬七千五百元。同時警方亦扣押其供自
    己施用毒品用之玻璃球四支、吸食器二組及與販賣海洛因無關之老虎鉗一組（送
    驗時未發現有之）、監視器一組
二、案經雲林縣警察局移送臺灣雲林地方法院檢察署檢察官偵查起訴。
    理  由
一、前述事實，被告乙○○除就販賣所得五萬七千五百元，辯稱其中三萬元係向綽號
    「利叔」之人借用，並非販賣毒品所得外，其餘均坦白承認。被告自白部分，因
    與證人即查獲員警甲○○於本院證述其查獲之情節相符（見九十年一月三日訊問
    筆錄），並有查獲時之照片四幀及上開海洛因共三十包、夾鏈袋一大包、分裝鏟
    七支、電子秤一台、天平秤秤頭一組、研磨器一組、壓縮器二組、螺絲工具一組
    、封口器一台、絞絆器一台、行動電話供五支、五萬七千五百元扣案可佐，而扣
    案之海洛因三十包經送檢驗結果，確實均係第一級毒品海洛因無誤，有法務部調
    查局鑑定通知書一紙附卷可稽，其自白應與事實相符。而被告上開辯解部分，經
    本院傳訊證人即被告之兄嫂丙○○○，其證述：她是國華人壽之業務員，因為婆
    婆以被告為被保險人向她要保，受益人是婆婆，保額一百萬元，保費三萬元，後
    來縮小保額為十萬元，保費一直是公公給付，從來沒有向被告拿過保險費等語。
    不能證實被告所言三萬元確實作為繳納保險費之用，而五萬七千五百元卻一同為
    警查扣，又被告承認部分為販賣毒品之所得，則五萬七千五百元自應全為其販賣
    毒品所得無誤，所辯之情，不能採信。本件事證明確，被告連續販賣第一級毒品
    海洛因，可以認定，應依法論罪科刑。
二、核被告乙○○所為，係毒品危害防制條例第四條第一項之販賣第一級毒品罪。其
    非法持有毒品海洛因，進而販賣，其持有之低度行為應為販賣之高度行為所吸收
    ，不另論罪。又被告先後多次販賣犯行，均時間緊接，方法相同，而觸犯構成要
    件相同之罪名，顯係基於概括之犯意反覆為之，均應依連續犯規定論以一罪。又
    其曾於八十二年間，因施用毒品等案件，經臺灣彰化地方法院判處有期徒刑四年
    四月，並於八十三年一月十四日判決確定，而於八十八年七月九日執行完畢，有
    臺灣高等法院被告全國前案紀錄表、臺灣雲林地方法院檢察署刑案資料查註紀錄
    表各一紙附卷可稽，其於刑之執行完畢後五年內再犯本件有期徒刑以上之罪，為
    累犯。其連續犯、累犯部分，本應依法加重或遞加重其刑，惟因被告所犯本刑僅
    為死刑、無期徒刑，依刑法第六十四條第一項、第六十五條第一項規定，死刑、
    無期徒刑均不得加重，爰依法不予加重或遞加重其刑，附此敘明。爰審酌被告素
    行、犯罪動機、目的、販賣毒品次數、所得、其行為足以影響國民身心健康及犯
    罪後坦承之態度等一切情狀，量處如主文所示之刑，併諭知禠奪公權終身。辯護
    意旨以被告犯罪之情狀可憫恕，請酌量減輕其刑，衡之被告係因私利而販賣毒品
    ，害人害己，並牟有利益，影響國民身心健康，危害社會，其犯罪情狀尚不足以
    引起社會上一般人之同情而堪予憫恕，無從依刑法第五十九條之規定減輕其刑，
    復以敘明。扣案之海洛因共三十包（驗餘合計淨重一百三十八公克、包裝重一五
    ．六０公克），為查獲之毒品，依毒品危害防制條例第十八條第一項前段之規定
    ，宣告沒收銷燬之；夾鏈袋一大包、分裝鏟七支、電子秤一台、天平秤秤頭一組
    、研磨器一組、壓縮器二組、螺絲工具一組、封口器一台、絞絆器一台、ＭＯＴ
    ＯＲＯＬＡ─ＣＤ九二八行動電話一支（編號七）、ＮＯＫＩＡ行動電話一支（
    編號五），為被告所有供販賣海洛因聯絡、減量、稀釋及分裝所用之財物，依毒
    品危害防制條例第十九條第一項之規定，宣告沒收；被告販賣毒品所得之ＭＯＴ
    ＯＲＯＬＡ─ＬＦ二０００Ｉ行動電話一支（編號八號）、ＭＯＴＯＲＯＬＡ行
    動電話一支（編號四）、ＳＩＥＭＮＥＳ行動電話一支（編號六）及五萬七千五
    百元，併依毒品危害防制條例第十九條第一項之規定，宣告沒收。而另包驗非毒
    品之不詳物品、玻璃球四支、吸食器二組及老虎鉗一組、監視器一組，或因非毒
    品，或係被告供施用第二級毒品安非他命所用，或送驗時未發現，或與本件無關
    ，均不另宣告沒收，併此敘明。
據上論斷，應依刑事訴訟法第二百九十九條第一項前段、毒品危害防制條例第四條第
一項、第十八條第一項前段、第十九條第一項，刑法第十一條前段、第五十六條、第
四十七條、第三十七條第一項，判決如主文。
本案經檢察官徐維嶽到庭執行職務。
中      華      民      國      九十      年    三    月      十四      日
                                臺灣雲林地方法院刑事第二庭
                                    法  官  吳  福  森
右正本證明與原本無異。
如不服本判決，應於判決送達後十日內向本院提出上訴狀( 應附繕本 )。
                                    書記官  李  松  坤
中      華      民      國      九十      年    三    月      十四      日
附錄本案論罪科刑法條：
毒品危害防制條例第四條第一項：製造、運輸、販賣第一級毒品者，處死刑或無期徒
                              刑；處無期徒刑者，得併科新台幣一千萬元以下罰
                              金。


司法院資訊處製作；財團法人民間司法改革基金會備份。
